【裁判字號】    97,裁,1023
【裁判日期】    970131
【裁判案由】    有關土地事務
【裁判全文】
最  高  行  政  法  院  裁  定
                                     97年度裁字第01023號
上  訴  人  甲○○
訴訟代理人  繆璁律師
被 上訴 人  臺北市政府
代  表  人  乙○○
上列當事人間有關土地事務事件，上訴人對於中華民國96年6月
14日臺北高等行政法院95年度訴字第3758號判決，提起上訴，本
院裁定如下：
    主  文
上訴駁回。
上訴審訴訟費用由上訴人負擔。
    理  由
一、按對於高等行政法院判決之上訴，非以其違背法令為理由，
    不得為之，行政訴訟法第242條定有明文。依同法第243條第
    1項規定，判決不適用法規或適用不當者，為違背法令；而
    判決有同條第2項所列各款情形之一者，為當然違背法令。
    是當事人對於高等行政法院判決上訴，如依行政訴訟法第24
    3條第1項規定，以高等行政法院判決有不適用法規或適用不
    當為理由時，其上訴狀或理由書應有具體之指摘，並揭示該
    法規之條項或其內容；若係成文法以外之法則，應揭示該法
    則之旨趣；倘為司法院解釋或本院之判例，則應揭示該判解
    之字號或其內容。如以行政訴訟法第243條第2項所列各款情
    形為理由時，其上訴狀或理由書，應揭示合於該條項各款之
    事實。上訴狀或理由書如未依此項方法表明，或其所表明者
    與上開法條規定不合時，即難認為已對高等行政法院判決之
    違背法令有具體之指摘，其上訴自難認為合法。本件上訴人
    對於高等行政法院判決上訴，係以：本件爭執在於系爭土地
    究竟有無遭政府機關占用在先，復被第三人再行占用在後，
    而符合都市計畫私有公共設施保留地與公有非公用土地交換
    辦法（下稱交換辦法）第4條第3款之規範目的，惟原判決對
    之均未敘明，顯有判決理由不備之違法等語，為其理由。惟
    查原審判決業已敘明：經查系爭土地被占用對象為政府部門
    ，依內政部95年2月7日函「私有公共設施保留地出租、出借
    或被占用對象為政府部門者，於交換完成，土地所有權回歸
    公有後，得透過撥用程序達成公共設施管用合一目標，尚符
    合交換辦法第4條第3款規範之目的」意旨，固仍許上訴人以
    其私有公共設施保留地與公有非公用土地交換。惟查系爭地
    上物於土地現況勘驗時，發現門牌號碼台北市○○街524巷
    36號建物之車庫門及花臺部分坐落於系爭土地上，故被上訴
    人以系爭土地有交換辦法第4條3款所列舉「私有公共設施保
    留地有下列情形之一者，不得與公有非公用土地辦理交換：
    一、‥‥。二、‥‥三、出租、出借、被占用、限制登記或
    有產權糾紛情形者。」私有公共設施保留地不得與公有非公
    用土地辦理交換之情形，而予以否准上訴人交換土地之申請
    ，自非無據等情甚詳。上訴意旨就原審已論斷者，泛言未論
    斷，而指摘原判決有理由不備之違法，而未具體表明合於不
    適用法規、適用法規不當、或行政訴訟法第243條第2項所列
    各款之情形，難認對該判決之如何違背法令已有具體之指摘
    。依首揭說明，應認其上訴為不合法。
二、據上論結，本件上訴為不合法，依行政訴訟法第249條第1項
    前段、第104條、民事訴訟法第95條、第78條，裁定如主文
    。
中    華    民    國    97    年    1     月    31    日
                    最高行政法院第一庭
                        審判長法官  鄭  淑  貞
                              法官  林  茂  權
                              法官  吳  明  鴻
                              法官  鄭  小  康
                              法官  帥  嘉  寶
以  上  正  本  證  明  與  原  本  無  異
中    華    民    國    97    年    1     月    31    日
                              書記官  郭  育  玎


司法院資訊處製作；財團法人民間司法改革基金會備份。
